臺灣臺中地方法院刑事判決　　　　　　　 96年度易字第434號
公　訴　人　臺灣臺中地方法院檢察署檢察官
被　　　告　丁○○
上列被告因竊盜案件，經檢察官提起公訴（九十五年度偵字第一
五九九一號），本院判決如下：
    主    文
丁○○竊盜，累犯，處有期徒刑柒月。
    犯罪事實
一、丁○○有多次竊盜及贓物前科，最近一次於民國（下同）九
    十一年間因犯竊盜罪，經本院判處有期徒刑三月確定，於九
    十二年一月八日執行完畢。詎仍不知悔改，復意圖為自己不
    法之所有，於九十五年七月九日下午五時三十分許至同日晚
    上十一時二十分許之間某時，在臺中縣霧峰鄉○○路一二八
    號前，持其所有鑰匙一支（未扣案），以開啟左邊門鎖及電
    門鎖之方式，竊取甲○○所有停放在該處之車牌號碼NO-744
    6號自用小貨車一輛（丁○○以其所有鑰匙開啟該自用小貨
    車左邊門鎖及電門鎖過程中，左邊門鎖及電門鎖有毀損情形
    ，均未據甲○○提出告訴），得手後，隨即駕駛該自用小貨
    車前往台中縣霧峰鄉○○○路○道與北岸路口乙○○（其涉
    嫌竊盜部分，另經檢察官為不起訴處分）住處，同日晚上十
    一時二十分許抵達後，丁○○再駕駛該自用小貨車搭載乙○○沿路尋找目標，以伺機行竊。嗣於同年月十日凌晨一時四
    十分許，丁○○駕駛該自用小貨車搭載乙○○在台中縣霧峰
    鄉○○路五八０號前，因形跡可疑，為警攔檢盤查查獲。
二、案經臺中縣警察局霧峰分局報請臺灣臺中地方法院檢察署檢
    察官偵查起訴。
    理    由
一、訊之被告丁○○固坦承其與乙○○於九十五年七月十日凌晨
    一時四十分許，台中縣霧峰鄉○○路五八０號前為警查獲之
    事實，然矢口否認有何竊盜犯行，辯稱：伊於九十五年七月
    九日晚上七、八時許，駕駛所有4003-GD號自用小客車途經
    台中縣大里市○○○路大里溪旁時，因該車壞掉，乃徒步步
    行一至二小時到中投便道與北岸路口之乙○○住處，剛好乙○○在家，先與乙○○聊天約半個小時後，乙○○提議要撿
    拾空寶特瓶、廢鐵等以供變賣，伊遂與乙○○從其住處徒步
    走到查獲現場，走約一個多小時，撿獲三、四支空寶特瓶及
    一小堆廢鐵，而在查獲現場因見車牌號碼NO-7446號自用小
    貨車停放在路中間車門未鎖，為避免妨害他車通行，伊即與
    乙○○合力將該自用小貨車推往路邊，並未到臺中縣霧峰鄉
    ○○路一二八號前竊取該自用小貨車云云。惟查九十五年七
    月九日晚上十一時二十分許，被告丁○○駕駛車牌號碼NO-7
    446號自用小貨車至台中縣霧峰鄉○○○路○道與北岸路口
    乙○○住處，剛好乙○○在家，嗣被告再駕駛該自用小貨車
    搭載乙○○前往台中縣霧峰鄉○○路五八０號前為警查獲處
    ，車行途中被告告知乙○○，該自用小貨車係其剛竊取，並
    稱有另一行竊目標，但確定地點未講，車抵為警查獲處後，
    被告告以警察來了，經乙○○下車查看即見員警到來（以上
    為乙○○於警詢時所述）；而乙○○於偵查中供證稱：當晚
    偕同被告自伊住處沿路步行聊天並撿拾空寶特瓶，經抵為警
    查獲處時，見該自用小貨車停放在路中間車門未鎖，為避免
    妨害他車通行，二人即合力將該自用小貨車推往路邊，該自
    用小貨車並非被告竊取，被告亦未駕駛該自用小貨車搭載伊
    至為警查獲處等語，是乙○○與被告經警移送至臺灣臺中地
    方法院檢察署時在法警室講好的，因乙○○心想被告係其好
    友，希望被告不用被關，故於偵查中才如此說，應以於警詢
    時所述為實在等情，此經證人乙○○於本院審理時到庭結證
    屬實；且被告於警詢時自承其與乙○○係多年好友，雙方並
    無仇隙，衡情證人乙○○應無設詞攀誣被告之必要；況若欲
    撿拾空寶特瓶、廢鐵等物，理應於某固定場所撿拾，豈有深
    夜沿路步行撿拾之理？實與常情有違。顯見證人乙○○之上
    開警詢及本院審理時之證述非虛，應可採信。次查依被害人
    甲○○於警詢及偵查中指稱：伊將所有車牌號碼NO-7446號
    自用小貨車停放在臺中縣霧峰鄉○○路一二八號前，而最後
    一次看到該自用小貨車之時間為九十五年七月九日下午五時
    三十分，經警方告知始知該自用小貨車失竊，並到台中縣霧
    峰鄉○○路五八０號前將該自用小貨車牽回，當時員警有持
    被告從身上取出交付之鑰匙去開啟該自用小貨車電門鎖可以
    發動，伊有發現該自用小貨車之左邊門鎖及電門鎖遭破壞，
    但電門鎖仍可以鑰匙開啟等語，並有贓物認領保管單、刑案
    現場測繪圖各一紙及該自用小貨車照片二張附卷可稽；參以
    被告亦坦承員警曾持其所有鑰匙去開啟該自用小貨車電門鎖
    可以開啟。足證被告確有於九十五年七月九日下午五時三十
    分許至同日晚上十一時二十分許之間某時，在臺中縣霧峰鄉
    ○○路一二八號前，持其所有鑰匙一支（未扣案），以開啟
    左邊門鎖及電門鎖（開啟過程中，左邊門鎖及電門鎖有毀損
    情形）之方式，竊取甲○○所有停放在該處之車牌號碼NO-7
    446號自用小貨車一輛，得手後，隨即駕駛該自用小貨車前
    往台中縣霧峰鄉○○○路○道與北岸路口乙○○住處，同日
    晚上十一時二十分許抵達後，被告再駕駛該自用小貨車搭載
    乙○○沿路尋找目標，以伺機行竊，而於同年月十日凌晨一
    時四十分許，被告駕駛該自用小貨車搭載乙○○在台中縣霧
    峰鄉○○路五八０號前，因形跡可疑，為警攔檢盤查查獲，
    應無置疑。是被告上開所辯，無非事後卸責之詞，不足採信
    ，事證明確，其犯行堪以認定。至於公訴意旨認被告並以破
    壞車窗之方式，竊取該自用小貨車乙節，惟查被害人將該自
    用小貨車領回後，發現該自用小貨車之左邊門鎖及電門鎖遭
    破壞，但電門鎖仍可以鑰匙開啟等情，已據被害人甲○○指
    述如上，足見被告並無將該自用小貨車之車窗破壞情事，是
    公訴意旨上開認定，容有誤會，併此敘明。
二、核被告丁○○所為，係犯刑法第三百二十條第一項之竊盜罪
    。查被告於九十一年間因犯竊盜罪，經本院判處有期徒刑三
    月確定，於九十二年一月八日執行完畢，有台灣高等法院被
    告前案紀錄表附卷可稽，其於五年內故意再犯本件有期徒刑
    以上之罪，為累犯，應依法加重其刑。爰審酌被告有多次竊
    盜及贓物前科（見卷附臺灣高等法院被告前案紀錄表），猶
    不知悔改，復犯本件竊盜，且事後飾詞狡賴，毫無悔意，量
    刑自不宜從輕，及其犯罪之動機、目的、手段、所生危害等
    一切情狀，量處如主文所示之刑，以資懲儆。另被告所有持
    以竊取該自用小貨車所用之鑰匙一支，因未扣案，為免日後
    執行困難，爰不予宣告沒收，附此敘明。
三、據上論斷，應依刑事訴訟法第二百九十九條第一項前段、刑
    法第三百二十條第一項、第四十七條第一項、刑法施行法第
    一條之一，判決如主文。
本案經檢察官丙○○到庭執行職務。
中　　華　　民　　國　　96　　年　　4 　　月　　4 　　日
                  刑事第三庭  審判長法  官  唐光義
                                    法  官  楊萬益
                                    法  官  朱光國
上正本證明與原本無異。
如不服本判決，應於送達後十日內向本院提出上訴狀（須附繕本
），上訴於台灣高等法院台中分院。
                                    書記官  洪明霞
中　　華　　民　　國　　96　　年　　4 　　月　　4 　　日
附錄論罪科刑法條
刑法第320條第1項：
意圖為自己或第三人不法之所有，而竊取他人之動產者，為竊盜
罪，處5年以下有期徒刑、拘役或5百元以下罰金。
